【裁判字號】    90,訴緝,42
【裁判日期】    900928
【裁判案由】    偽造文書
【裁判全文】
臺灣臺南地方法院刑事判決                            九十年度訴緝字第四二號
    公  訴  人  臺灣台南地方法院檢察署檢察官
    被      告  乙○○
右列被告因偽造文書案件，經檢察官提起公訴（九十年度偵字第一二四０號），本院
判決如左：
    主  文
乙○○行使偽造私文書，足以生損害於公眾及他人，處有期徒刑肆月，如易科罰金，
以佰元折算壹日。
偽造之台南巿警察局偵訊筆錄第頁所附甲○○相關年籍資料上之「甲○○」署押壹
枚及偽造之台南巿警察局偵訊筆錄第伍頁所附採尿封籤上之「甲○○」署押壹枚均沒
收。
    事  實
一、乙○○因涉有毒品案件，擔心被司法機關通緝查獲，於民國九十年一月十二日二
    十時三十分許，在台南巿友愛街三四九號太子飯店大廳內，遭警方臨檢時，為恐
    身分被識破，乃謊稱其為「甲○○」，並於接受台南巿警察局偵訊時，假冒「甲
    ○○」之姓名，接續填寫甲○○之姓名、年籍資料及甲○○家人資料後交予警方
    而行使之，於警方對其採尿後，封罐時，交由乙○○在封籤上簽名存證時，乙○
    ○亦偽簽「甲○○」之署押於封籤上，致甲○○其人受有被判處罪刑之危險及損
    害司法偵查機關追查犯罪之正確性。經警深入查證，始查知乙○○之真正身分及
    冒名等情。
二、案經台南巿警察局報請台灣台南地方法院檢察署檢察官偵查起訴。
    理  由
一、訊據被告乙○○固坦承卷附台南巿警察局偵訊筆錄第頁所附甲○○相關年籍資
    料上之「甲○○」署押係其所書寫後進而行使等事實不諱，惟矢口否認卷附台南
    巿警察局偵訊筆錄第伍頁所附採尿封籤上之「甲○○」係其所偽造，辯稱：警卷
    第三頁部分是伊簽的，第五頁的不是云云。然查：右揭事實，業據被告乙○○於
    警訊及偵查中供認屬實，核與被害人甲○○於警訊中指訊之被害情節相符，並經
    證人即承辦警員丙○○到庭證述無訛，且有扣案偽造之台南警察局偵訊筆錄第
    頁所附甲○○相關年籍資料上之「甲○○」署押壹枚及偽造之台南警察局偵訊筆
    錄第伍頁所附採尿封籤上之「甲○○」署押壹枚附卷可憑，被告所辯應係事後卸
    責之詞，不足採信，本件事證已明確，被告上揭犯行應堪予認定。
二、核被告所為，係犯刑法第二百十六條、第二百十條行使偽造私文書罪。又被告偽
    造「甲○○」簽名署押二次之行為係接續行為，且偽造署押係偽造私文書之部分
    行為，不另論罪。又其偽造私文書後復持以行使，其偽造私文書之低度行為已為
    行使之高度行為所吸收，亦不另論罪。爰審酌被告犯罪之動機僅係為掩飾其曾有
    案件前科之行為，惡性尚非重大，及其犯罪之手段、所生危害、犯罪後坦承部分
    犯行等一切情狀，量處如主文所示之刑，並諭知易科罰金之折算標準。又上開台
    南警察局偵訊筆錄第頁所附甲○○相關年籍資料上之「甲○○」署押及台南巿
    警察局偵訊筆錄第伍頁所附採尿封籤上之「甲○○」署押各一枚，不問屬於犯人
    與否，均應宣告沒收。
據上論斷，應依刑事訴訟法第二百九十九條第一項前段，刑法第二百十六條、第二百
十條、第四十一條第一項前段、第二百十九條，罰金罰鍰提高標準條第一條前段、第
二條，判決如主文。
中      華      民      國      九十      年      九    月    二十八    日
                              臺灣臺南地方法院刑事第一庭
                                      法  官  沈  揚  仁
右正本證明與原本無異
如不服本判決應於送達後十日內向本院提出上訴狀（應附繕本）
                                      書記官  張  豐  榮
中      華      民      國      九十      年      九    月    二十八    日
附錄本案論罪科刑法條全文：
刑法第二百一十條：偽造、變造私文書，足以生損害於公眾或他人者，處五年以下有
                  期徒刑。
刑法第二百十六條：行使第二百十條至第二百十五條之文書者，依偽造、變造文書或
                  登載不實事項或使登載不實事項之規定處斷。


司法院資訊處製作；財團法人民間司法改革基金會備份。
